【裁判字號】    98,審訴,4957
【裁判日期】    980904
【裁判案由】    侵權行為損害賠償
【裁判全文】
臺灣臺北地方法院民事裁定            98年度審訴字第4957號
原      告  丙○○
訴訟代理人  吳麗雲律師
被      告  首都客運股份有限公司
法定代理人  甲○○
被      告  乙○○
上列當事人間請求侵權行為損害賠償事件，本院裁定如下：
    主  文
本件移送臺灣士林地方法院。
    理  由
一按訴訟，由被告住所地之法院管轄；對於私法人或其他得為訴
  訟當事人之團體之訴訟，由其主事務所或主營業所所在地之法
  院管轄；因侵權行為涉訟者，得由行為地之法院管轄；共同訴
  訟之被告數人，其住所不在一法院管轄區域內者，各該住所在
  地之法院俱有管轄權。但依第四條至前條規定有共同管轄法院
  者，由該法院管轄；訴之全部或一部，法院認為無管轄權者，
  依原告聲請或依職權以裁定移送於其管轄法院，民事訴法第1
  條第1項前段、第2條第2項、第15條第1項、第20條、第28條第
  1項分別定有明文。
二原告起訴主張：伊於民國97年2 月17日中午12時許，騎乘車號
  9HN-086 重型機車由南向北行經臺北市南港區成美橋上，與被
  告乙○○駕駛被告首都客運股份有限公司（下稱首都客運公司
  ）車號276-FL營業用大客車同時並行於外側車道，因被告乙○
  ○駕駛之大客車未與伊之機車保持安全間隔，並往右偏斜，致
  伊無空間可繼續行駛（伊機車右側即為成美橋外側護欄），伊
  緊急煞車後與該車相擦撞並人車倒地，被告乙○○駕駛之大客
  車右後輪輾過伊之左小腿，致伊受有左側脛骨與腓骨粉碎性骨
  折、左側下肢腔室症候群及左側下肢動脈栓塞之傷害。爰依民
  法第191條之2、第188條第1項、第193條第1項及第195條第1項
  規定，請求被告乙○○及其僱用人首都客運公司連帶賠償伊所
  受損害新臺幣912,455元等語。
三經查：本件被告乙○○之住所設在臺北市○○區○○街61巷16
  號，此觀諸調解通知及起訴狀繕本送達證書即明；被告首都客
  運公司之主事務所所在地則設在臺北縣三重市○○路○段 109
  號2樓之1，有被告首都客運公司提出之委任狀可稽。依民事訴
  訟法第1條第1項前段、第2條第2項、第20條前段之規定，本院
  及臺灣士林、板橋地方法院對本訴訟均有管轄權，然原告主張
  本件侵權行為地在臺北市南港區（見起訴狀），依民事訴訟法
  第15條第1 項、第20條後段之規定，本件訴訟應由侵權行為地
  之法院即臺灣士林地方法院管轄。茲原告向無管轄權之本院起
  訴，顯係違誤，爰依職權將本件移送於該管轄法院。
四依民事訴訟法第28條第1項，裁定如主文。
中    華    民    國    98    年    9     月    4     日
                  民事第六庭    法  官  陳婷玉
以上正本係照原本作成
如對本裁定抗告須於裁定送達後10日內向本院提出抗告狀，並繳
納抗告費新臺幣1,000元
中    華    民    國    98    年    9     月    4     日
                                書記官  吳鸝稻


司法院資訊處製作；財團法人民間司法改革基金會備份。
